臺灣高等法院民事判決　　　　　　　　 95年度上易字第794號
上　訴　人　己○○
訴訟代理人　魏錦芳律師
　　　　　　庚○○
上　訴　人　聯邦商業銀行股份有限公司
法定代理人　丁○○
訴訟代理人　丙○○
　　　　　　甲○○
　　　　　　戊○○
上列當事人間損害賠償事件，兩造對於中華民國95年7月25日臺
灣臺北地方法院95年度訴字第88號第一審判決各自提起上訴，本
院於96年6月26日言詞辯論終結，判決如下：
    主      文
原判決關於命聯邦商業銀行股份有限公司給付己○○部分，及該
部分假執行之宣告，暨命聯邦商業銀行股份有限公司負擔訴訟費
用之裁判，均廢棄。
上開廢棄部分，己○○在第一審之訴及假執行之聲請均駁回。
己○○之上訴駁回。
第一審關於命聯邦商業銀行股份有限公司負擔訴訟費用部分，及
第二審訴訟費用由己○○負擔。
    事實及理由
一、己○○主張：訴外人魏美玉於民國88年2月5日邀己○○為連
    帶保證人，向聯邦商業銀行股份有限公司（以下簡稱聯邦銀
    行）供擔保抵押借款新台幣（下同）2,630,000元，約定借
    款期間自88年2月5日起至108年2月5日止共計20年，利息及
    遲延利息按聯邦銀行基本放款利率8.35%加年利率0.3%計算
    ，嗣因聯邦銀行主張魏美玉僅繳納貸款本息至90年3月5日，
    尚欠貸款本金2,604,250元及利息、違約金未清償，而依借
    款契約書其他共通條款第3條第1項之約定，上開借款視為全
    部到期，乃聲請臺灣板橋地方法院（下稱板橋地院）90年度
    裁全實字第3280號裁定（以下簡稱系爭假扣押裁定），並於
    90年5月29日以90年度執全實字第1805號假扣押執行（以下
    簡稱假扣押執行事件）查封己○○所有坐落台北縣板橋市○
    ○段355地號土地暨其上房屋即門牌號碼台北縣板橋市○○
    路245巷32弄16-2號3樓（以下簡稱系爭不動產）。惟聯邦銀
    行主張假扣押裁定之債權，嗣經提起本案訴訟，已經本院判
    決聯邦銀行敗訴確定，己○○乃聲請板橋地院94年度全聲字
    第329號裁定撤銷系爭假扣押裁定（以下簡稱撤銷假扣押裁
    定），並於94年10月17日確定在案。故聯邦銀行行使假扣押
    權利過當，造成己○○財產上及信用上之損害，聯邦銀行自
    應負實施假扣押其財產之過失責任；又聯邦銀行已同意魏美
    玉拆除供擔保設定抵押權之建物，嗣雖因建商無資力改建，
    則聯邦銀行同意拆除抵押擔保房屋行為，不僅變更連帶保證
    契約內容，且未事前通知己○○，依民法第751條及第881條
    規定，聯邦銀行已拋棄所擔保之物權，則己○○於拋棄限度
    內免其責任。詎聯邦銀行竟將拆除擔保物造成之損失轉嫁己
    ○○，先對系爭不動產實施假扣押，復起訴請求其連帶給付
    貸款本息，顯有重大過失，致己○○遭債權人美商花旗銀行
    台北分行（以下簡稱花旗銀行）行使加速條款，且不同意其
    續辦理透支貸款本金2,500,000元及調降借款利率，使其自
    90 年6月起至94年6月止，共受有利息損失365,818元。且己
    ○○簽發之支票亦因花旗銀行不同意其透支而遭退票，己○
    ○之信用權受損，其所經營之事業因無法使用支票為付款工
    具，而受有非財產上損害1,000,000元，爰依民事訴訟法第
    531 條第1項及民法第184條第1項前段、第195條第1項侵權
    行為損害賠償之規定，請求聯邦銀行賠償其所受損失1,365,
    818 元，及自95年1月5日起至清償日止，按週年利率百分之
    五計算之利息。原審判決聯邦銀行應給付己○○非財產上損
    害500,000元，及自95年1月5日起至清償日止，按週年利率
    百分之五計算之利息。並駁回己○○其餘之訴。兩造各就其
    敗訴部分，提起上訴，己○○上訴聲明：(一)原判決駁回己○
    ○後開第二項請求部分廢棄。(二)上開廢棄部分，聯邦銀行應
    再給付己○○365,818元，及自95年1月5日起至清償日止，
    按週年利率百分之五計算之利息。對聯邦銀行之上訴，答辯
    聲明：上訴駁回。
二、聯邦銀行則以：依財團法人金融聯合徵信公司資料顯示，己
    ○○早於89年5月9日信用卡即因消費款項未繳而被強制停卡
    ，顯見己○○之信用自89年起即不佳，而非因系爭不動產遭
    聯邦銀行查封所致，故花旗銀行不同意將己○○之貸款利率
    隨同一般借款戶之利率調降，應係因己○○之信用早於89年
    間即有不良紀錄之故。另花旗銀行於93年間即將己○○之貸
    款利率自9.99%調降至5.53%，斯時魏美玉提供予聯邦銀行之
    擔保品既尚未拍定，系爭假扣押裁定亦未撤銷，足見其與花
    旗銀行間之利息約定及其調降，與假扣押裁定並無關聯。況
    己○○確係因對魏美玉之保證債務存在而對聯邦銀行負清償
    責任，上開連帶保證債務嗣後雖因主債務清償而消滅，然此
    項清償事實，係發生於假扣押裁定及假扣押執行之後，故聯
    邦銀行採取假扣押執行係為保障債權，並無侵害己○○信用
    之情事，其利息損失純屬經濟上損失，故己○○向聯邦銀行
    主張侵權行為請求賠償，自於法無據。又己○○於聯邦銀行
    就其所有房地實施假扣押時，確對聯邦銀行負有1,155,682
    元及其利息、違約金等連帶保證債務，故聯邦銀行當時縱對
    訴外人魏美玉所有提供擔保建物之土地應有部分有第一順位
    之抵押權存在，聯邦銀行是否當然即可因拍定而受償，本屬
    不確定之事實，且依兩造所簽訂之借款契約書第10條之約定
    ，聯邦銀行為保全對於己○○之上開債權，以假扣押裁定聲
    請執行己○○所有系爭不動產時，既係權利之正當合法之行
    使，難謂有何故意或過失存在。再者，聯邦銀行係於94年3
    月間受本案敗訴判決確定，且系爭假扣押裁定係於94年9月
    27日始經板橋地院撤銷，惟花旗銀行於93年間即已同意己○
    ○調降其借款利息，足見己○○與花旗銀行間之利息約定及
    其調降，要與其所有房地遭依法執行無涉等語，資為抗辯。
    上訴聲明：(一)原判決不利於聯邦銀行部分廢棄。(二)上廢棄部
    分，己○○在第一審之訴駁回。對己○○之上訴，答辯聲明
    ：上訴駁回。
三、兩造不爭執之事實（見本院卷第153頁反面）：
  (一)聯邦銀行前以己○○與訴外人魏美玉共同簽發面額為2,630,
    000元之本票乙紙，經屆期提示未為清償，經板橋地院以90
    年度裁全字第3280號裁定，准聯邦銀行以880,000元為己○
    ○供擔保後，得就己○○所有之財產於2,630,000元範圍內
    為假扣押。
  (二)聯邦銀行嗣以系爭假扣押裁定為執行名義，經板橋地院以90
    年度執全字第1805號執行事件，於90年9月25日以民執全實
    字第1805號函，查封己○○所有系爭不動產。
  (三)聯邦銀行另向板橋地院起訴請求己○○償還債務，經板橋地
    院以91年度訴字第1789號判命己○○應給付聯邦銀行1,155,
    682元及其法定利息與違約金。己○○不服提起上訴，經本
    院以92年上易字第1036號，認己○○上開連帶保證債務已因
    板橋地院92年度執字第2536號執行事件執行主債務人魏美玉
    之財產，並受償1,518,321元而消滅，乃判決廢棄第一審判
    決不利於己○○部分，改判駁回聯邦銀行第一審之訴確定在
    案。
  (四)己○○以聯邦銀行受本案敗訴判決確定，依民事訴訟法第53
    0條第1項規定，聲請撤銷假扣押裁定，經板橋地院以94年度
    全聲字第329號裁定撤銷上開假扣押裁定確定在案。
四、己○○主張其未負欠聯邦銀行任何連帶保證債務，詎聯邦銀
    行竟聲請系爭假扣押裁定，並於90年9月25日假扣押執行其
    所有系爭不動產，侵害己○○之信用，致花旗銀行不同意調
    降借款利息，損失365,818元，並受有500,000元非財產上損
    害。惟為聯邦銀行所否認，並以前揭情詞置辯，則本件首應
    審酌者厥為：(一)聯邦銀行於90年5月29日假扣押己○○之系
    爭不動產後，嗣經己○○聲請撤銷假扣押裁定確定，聯邦銀
    行是否有民事訴訟法第531條第1項所定之「假扣押自始不當
    」之情事？(二)聯邦銀行上開聲請假扣押裁定有無故意或過失
    ，不法侵害己○○之權利？即是否構成民法第184條第1項前
    段之侵權行為？(三)己○○是否因假扣押裁定而受有損害？查
    ：
  (一)聯邦銀行於90年5月29日假扣押己○○之系爭不動產後，嗣
    經己○○聲請撤銷假扣押裁定確定，聯邦銀行是否有民事訴
    訟法第531條第1項所定之「假扣押自始不當」之情事？
  1.按假扣押裁定因自始不當而撤銷，或因第529條第4項及第53
    0 條第3項之規定而撤銷者，債權人應賠償債務人因假扣押
    或供擔保所受之損害，民事訴訟法第531條第1項固有明定。
    惟所謂假扣押裁定因自始不當而撤銷，係指對於假扣押裁定
    抗告，經抗告法院依命假扣押時客觀存在之情形，認為不應
    為此裁定而撤銷之情形而言，若係因本案訴訟敗訴確定而撤
    銷該裁定，僅屬因命假扣押以後之情事變更而撤銷，尚非該
    條所謂因自始不當而撤銷（最高法院67年度台上字第1407號
    判例意旨參照）。是假扣押，係就債權人金錢或得易為金錢
    之請求，欲保全其強制執行所定之非訟程序，若合於假扣押
    之法定要件所為之裁定，即屬正當，亦即假扣押為保全程序
    而非確定私權之訴訟程序，債權人本案債權是否確實存在，
    並非保全程序所應審認之事項（同院61年度台抗字第589號
    判例參照）。故債權人本案債權之存否，與假扣押裁定是否
    自始不當無涉。
  2.經查，聯邦銀行前以己○○與訴外人魏美玉共同簽發面額為
    2,630,000元之本票乙紙，經屆期提示未獲清償，經聯邦銀
    行聲請系爭假扣押裁定，准聯邦銀行以880,000元為己○○
    供擔保後，得就己○○所有之財產於2,630,000元範圍內為
    假扣押，聯邦銀行嗣以上開假扣押裁定為執行名義，經板橋
    地院為假扣押執行，並於90年9月25日以民執全實字第1805
    號函，查封己○○所有系爭不動產在案。嗣聯邦銀行另向板
    橋地院起訴請求己○○償還債務，經板橋地院以91年度訴字
    第1789號判命己○○應給付聯邦銀行1,155,682元及其法定
    利息與違約金，己○○不服提起上訴，經本院以92年上易字
    第1036號事件，認己○○上開連帶保證債務已因板橋地院92
    年度執字第2536號執行事件執行主債務人魏美玉之財產，並
    受償1,518,321元而消滅，乃判決廢棄第一審判決不利於己
    ○○部分，改判駁回聯邦銀行第一審之訴確定在案；己○○
    遂以聯邦銀行受本案敗訴判決確定，依民事訴訟法第530條
    第1項規定，聲請撤銷假扣押裁定確定在案，為兩造所不爭
    ，並有上開判決、裁定、建物登記謄本、裁定確定證明書為
    證（見原審卷第14頁至第45頁）。核前開撤銷假扣押裁定係
    以聯邦銀行受本案敗訴判決確定為由，而依民事訴訟法第53
    0條第1項規定，准己○○聲請撤銷假扣押裁定，揆諸前開說
    明，尚非該假扣押裁定因自始不當而撤銷，或因有民事訴訟
    法第529條第4項及第530條第3項之規定而撤銷者；況己○○
    不服上開假扣押裁定曾提起抗告，經本院以90年度抗字第23
    65號駁回其抗告確定在案，為己○○所不爭執，是依上開規
    定及判例意旨所示，顯無對於假扣押裁定經抗告法院依命假
    扣押時客觀存在之情形，認為不應為此裁定而撤銷之情形可
    言，即上開假扣押裁定係因本案訴訟敗訴確定而撤銷，僅屬
    因命假扣押後之情事變更，揆諸前開說明，聯邦銀行聲請系
    爭假扣押裁定，縱因嗣後本案判決敗訴確定，或己○○聲請
    撤銷假扣押裁定，與民法第531條規定要件不符，己○○依
    民事訴訟法第531條第1項規定請求聯邦銀行負損害賠償之責
    ，殊屬無據，不應准許。
  (二)聯邦銀行聲請假扣押裁定有無故意或過失，不法侵害己○○
    之權利？即是否構成民法第184條第1項前段之侵權行為？
  1.債務人因假扣押受有損害，向債權人請求賠償，若非本於民
    事訴訟法第531條之規定，而係依民法侵權行為之法則請求
    者，則債權人聲請執行假扣押，是否應負侵權行為之責任，
    應以假扣押之本案訴訟判決確定之結果以為斷；蓋本案判決
    如債權人勝訴確定，則其以假扣押保全強制執行之債權，即
    得受清償，自無侵權行為之可言；必債權人敗訴判決確定且
    須債權人聲請假扣押有故意或過失，始負侵權行為之責任，
    債務人方有損害賠償之請求權。另所謂故意係指行為人對於
　  構成侵權行為之事實，明知並有意使其發生或預見其發生，
    而其發生並不違背其本意而言。因之故意以聲請法院實施假
    扣押之手段，侵害他人權利之情形，必須行為人對於其聲請
    假扣押係屬侵權行為之事實，明知並有意使其發生，或預見
    其發生，而其發生並不違背其本意，始足當之。又過失之有
    無，應以是否怠於善良管理人之注意為斷者，苟非怠於此種
    注意，即不得謂之有過失。
  2.查，聯邦銀行以己○○與訴外人魏美玉共同簽發面額為2,63
    0,000元之本票乙紙，經屆期提示未獲清償，經聲請假扣押
    裁定，准聯邦銀行以880,000元為己○○供擔保後，得就己
    ○○所有之財產於2,630,000元範圍內為假扣押，聯邦銀行
    嗣以上開假扣押裁定為執行名義，聲請假扣押執行，於90年
    9月25以民執全實字第1805號函，查封己○○所有系爭不動
    產，嗣上開假扣押裁定雖因本案訴訟敗訴確定而經己○○聲
    請撤銷在案，已如前述。而聯邦銀行嗣對己○○提起假扣押
    之本案訴訟，雖經板橋地院以90年度訴字第88號、本院以92
    年度上易字第1036號於94年3月1日判決聯邦銀行敗訴確定，
    惟該確定判決聯邦銀行敗訴之理由，分別以：1.訴外人魏美
    玉所有供擔保坐落台北縣板橋市○○街78之1號房屋（以下
    簡稱公館街房屋），經聯邦銀行於88年5月14日出具房屋拆
    除同意書後已遭拆除，聯邦銀行即已拋棄該部分之擔保物權
    ，則己○○在此範圍內應免除保證人之責任。乃審酌聯邦銀
    行鑑估報告評估公館街房屋為1,448,568元，且鑑估報告與
    前開房屋拆除之日，二者時間上最為接近，與聯邦銀行據以
    核貸之2,630,000元、設定本金最高限額抵押3,160,000元等
    情互核以觀，以該鑑估報告勘估之系爭房屋時價做為該屋遭
    拆除時之價值應屬適當。己○○於1,448,568元範圍內免其
    保證責任，僅於1,155,682元（2,604,250－1,448,568＝1,1
    55,682）、利息與違約金部分與主債務人魏美玉負連帶清償
    之責。2.聯邦銀行聲請板橋地院執行處以92年度執字第2356
    號拍賣公館街房屋坐落之土地，已受償1,518,321元。而己
    ○○應與主債務人魏美玉負連帶給付之責部分，算至系爭土
    地拍賣價款交付法院之日即93年3月2日止，共應給付被上訴
    人之金額為1,347,462元【(1)本金1,155,682元(2)自91年6月5
    日起至93年3月2日止之利息為165,386元(3)自91年7月6日起
    至93年3月2日止之違約金為26,394元】，而系爭土地拍定後
    ，聯邦銀行已受償1,518,321元，則己○○應負之保證債務
    1,347,462元，因主債務人魏美玉向聯邦銀行清償1,518,32
    1元而免其責任。有本院調閱板橋地院91年度訴字第1789號
    、本院92年度上易字第1036號、板橋地院92年度執字第2536
    號可稽。故聯邦銀行對己○○提起之本案訴訟顯係因1.88年
    5月14日出具拆除公館街房屋同意書2.92年9月14日因拍賣魏
    美玉公館街房屋坐落之土地，聯邦銀行於93年3月2日受償15
    8,321元而受敗訴判決確定。故聯邦銀行於90年5月29日對己
    ○○所有系爭不動產實施假扣押執行時，聯邦銀行對己○○
    顯有1,155,682元本息借款債務，則聯邦銀行為保全其債權
    獲得清償，依一般社會生活經驗法則，應認此乃聯邦銀行就
    法律所保障之權利為正當之行使，尚難認此係怠於善良管理
    人之注意而有過失，甚或係故意不法侵害己○○之權利，更
    不得僅以假扣押之本案訴訟經判決敗訴確定，即謂假扣押債
    權人為假扣押之行為，係故意或過失不法侵害債務人之權利
    。
  (三)己○○是否因假扣押裁定而受有損害？
  1.己○○請求自90年6月起至94年6月止共受有利息損失365,81
    8元部分：
  (1)己○○主張因聯邦銀行之重大過失，致其遭債權人花旗銀行
    行使加速條款，且不同意其續辦理透支貸款本金2,502,000
    元及調降借款利率，使其自90年6月起至94年6月止，共受有
    利息損失365,818元云云，固據提出計算式附表為證（見原
    審卷第11頁）。
  (2)惟查，向銀行貸款應付利息，為己○○所明知，縱銀行嗣後
    有降息，而因貸款人提供之抵押物被查封，致銀行認貸款人
    之信用減損而不同意其降息，貸款人因而不能享有較低之利
    率，受有損失，要屬純粹經濟上之損失，乃屬民法第184條
    第1項後段規定賠償之範疇。則己○○依民法第184條第1項
    前段請求聯邦銀行就此部分負損害賠償責任，顯屬無據。況
    己○○在90年6月至94年6月期間未曾以前揭計算式附表所記
    載之利息向花旗銀行提出降息申請之紀錄，有該銀行95年11
    月24日（95）政查字第11292號函在卷可稽（見本院卷(一)第
    51之12頁）。是己○○既未提出降息之申請，花旗銀行亦未
    因己○○所有不動產遭查封，而否准其降息之申請，己○○
    據以其調降利息利益，為其所受損害、或利益，亦無足取。
  2.己○○請求信用權之非財產上損害500,000元部分：
  (1)按不法侵害他人之身體、健康、名譽、自由、信用、隱私、
    貞操，或不法侵害其他人格法益而情節重大者，被害人雖非
    財產上之損害，亦得請求賠償相當之金額。其名譽被侵害者
    ，並得請求回復名譽之適當處分。民法第195條第1項定有明
    文。
  (2)己○○主張其簽發之支票因美商花旗銀行不同意其透支而遭
    退票，因而信用權受損，其所經營之事業因無法使用支票為
    付款工具，而受有信用權之非財產損害等情，固據提出消費
    性借款暨擔保透支約定書、存證信函2件及擔保透支/自由年
    貸額度調整通知書1件為證（見原審卷第48頁、第52頁至第
    54頁）。
  (3)查，花旗銀行係於90年5月31日收到「臺灣板橋地方法院囑
    託查封登記函」，並於90年6月4日通知己○○已無額度可透
    支。然因己○○與花旗銀行間尚有未清償之透支債務，故前
    揭約定書並未隨同終止。花旗銀行係於前揭約定書91年12月
    20日到期前三個月，以己○○提供予花旗銀行之擔保品於90
    年9月25日遭第三人查封為由，通知己○○到期終止前揭約
    定書，且提供己○○將尚未清償之透支使用款項轉換為一般
    傳統房貸，或是一次繳清所有貸款金額享有2%現金回饋之財
    務規劃方案。而己○○當時選擇將尚未清償之透支使用款項
    轉換為一般擔保貸款。又己○○於90年6月4日於花旗銀行透
    支房貸帳戶已使用之借款本金為2,518,546.07元，可供透支
    之額度金額為1,453.93元。而己○○於假扣押執行後確有二
    張支票退票紀錄（票號0000000、0000000），而退票原因係
    因己○○於花旗行之支票存款帳戶餘額為0元，且無額度可
    透支。有花旗銀行96年2月6日（96）政查字第11909號函、
    96年4月10日（96）消信字第321號函、96年4月10日（96 ）
    消信字第321號函、96年4月30日（96）消管字第477號函附
    卷可證（見本院卷(一)第51之19頁、第136頁至第137頁、第
    154之3頁至第154之4頁）。是己○○所有之不動產遭查封後
    ，花旗銀行雖通知己○○已無額度可供透支，但斯時己○○
    可供透支之金額僅為1,453.93元，即己○○之財產若未遭查
    封者，花旗銀行可供透支借款之金額亦僅1,453.93元，而其
    中一紙支票退票金額為80,000元，有該支票影本在卷可稽（
    見本院卷(一)第51-20至21頁)，倘己○○之不動產未遭查封，
    己○○若未自行補足花旗銀行可供透支之差額（80,000-000
    0.93=78,546.17)，亦會遭退票，此亦經證人即花旗銀行經
    辦人乙○○陳證甚詳（見本院卷(一)第177頁反面）。另己○
    ○於囑託查封後因無額度可供透支，且存入己○○存款帳戶
    之金額，將優先抵充己○○已使用之擔保透支額度，故己○
    ○須存入相當於已使用之擔保透支額度金額加上需兌付之票
    款金額，其開立之支票才不會因存款不足而退票，固有花旗
    銀行96年6月6日（96）消管字第544號函附卷可參（見本院
    卷(二)第10頁），其雖係花旗銀行行使加速條款之結果，惟己
    ○○在查封時於花旗銀行之貸款額度僅餘1,453.93元，已如
    前述，而己○○既未能證明其於支票退票前有資力可存入退
    票額度之存款，而係因花旗銀行行使加速條款結果，致該二
    張支票退票，則己○○於查封後固有二張支票退票，亦非歸
    因於聯邦銀行聲請查封所致。己○○以聯邦銀行查封其不動
    產致其支票退票而信用受損，顯不足採。
  3.再者，己○○主張聯邦銀行提起本案訴訟，係於94年3月11
    日收受本院92年度上易字第1036號確定判決，聯邦銀行於斯
    時雖已知其對於己○○已確定無債權請求權，本應即聲請撤
    銷上開假扣押裁定，以回復己○○之權利，竟未為聲請，反
    任己○○所有之系爭不動產繼續為假扣押查封，至94年6 月
    23日始聲請板橋地院發函板橋地政事務所塗銷查封登記（見
    原審卷第55頁），期間長達數月之久云云。惟查，縱認此部
    分聯邦銀行有過失，惟己○○並未證明因聯邦銀行遲延聲請
    撤銷囑託查封登記，其信用權因而受有何損害，故聯邦銀行
    之遲延，與己○○主張前揭利息、信用權受損，尚無相當因
    果關係，從而，己○○主張依民法第184條第1項規定，請求
    聯邦銀行就此負侵權行為損害賠償責任，自屬無據，不足為
    採。
五、綜上所述，己○○主張聯邦銀行因故意或過失聲請板橋地院
    為假扣押裁定，該裁定並有自始不當之情事，致侵害其信用
    權，並受有調降利息之損害，依民事訴訟法第531條第1項、
    第184條第1項前段、195條第1項請求聯邦銀行各賠償365,81
    8元、500,000元，核與民事訴訟法第531條第1項之要件不符
    ，且己○○既不能證明聯邦銀行聲請假扣押裁定有故意或過
    失之情事，復未能證明其受有何利息及信用權之損害，己○
    ○據以請求聯邦銀行負損害賠償之責，要屬無據，不足為採
    。是則己○○據以請求聯邦銀行給付865,818元本息，為無
    理由，不應准許。原審判命聯邦銀行給付己○○信用之非財
    產損害500,000元本息，並駁回利息損害365,818元本息部分
    ，其中駁回利息本息請求部分，並無不合。己○○上訴意旨
    指摘原判決此部分不當，請求廢棄改判聯邦銀行再給付365,
    818元本息，為無理由，應予駁回。至原審判命聯邦銀行給
    付500,000元本息部分，並為假執行之宣告，自有未洽。聯
    邦銀行上訴意旨指摘原判決此部分不當，求予廢棄改判，為
    有理由。自應由本院予以廢棄改判，如主文第二項所示。
六、本件事證已明，兩造其餘攻擊防禦方法及未經援用之證據，
    經本院審酌後，核與本件之結論，不生影響，爰不一一贅述
    ，附此敘明。
七、據上論結，本件聯邦銀行上訴為有理由，己○○之上訴為無
    理由，依民事訴訟法第450條、第449條第1項、第78條，判
    決如主文。
中    華    民    國    96    年    7     月    17    日
                    民事第十一庭
                        審判長法  官   蘇芹英
                              法  官   詹文馨
                              法  官   薛中興
正本係照原本作成。
不得上訴。
中　　華　　民　　國　　96　　年　　7 　　月　　17　　日
　　　　　　　　　　　　　　　書記官   林初枝
